臺灣臺中地方法院刑事判決　　　　　　　96年度易字第2819號
公　訴　人　臺灣臺中地方法院檢察署檢察官
被　　　告　乙○○
　　　　　　　　　　國民
　　　　　　　　　　（另案於臺灣臺中監獄臺中分監執行中）
　　　　　　甲○○
　　　　　　　　　　國民
上列被告因竊盜案件，經檢察官提起公訴（95年度偵字第24248
號），茲被告二人於準備程序中就被訴事實均為有罪之陳述，本
院於聽取當事人之意見後，改以簡式審判程序審理，判決如下：
    主    文
乙○○共同攜帶兇器竊盜，未遂，累犯，處有期徒刑伍月，如易
科罰金，以新臺幣壹仟元折算壹日，減為有期徒刑貳月又拾伍日
，如易科罰金，以新台幣壹仟元折算壹日。扣案如附表所示之工
具，均沒收。
甲○○共同攜帶兇器竊盜，未遂，處有期徒刑肆月，如易科罰金
，以新臺幣壹仟元折算壹日，減為有期徒刑貳月，如易科罰金，
以新台幣壹仟元折算壹日。扣案如附表所示之工具，均沒收。
    事    實
一、乙○○前因竊盜案件，經臺灣高等法院臺中分院於民國九十
    二年五月二十一日以九十二年度上易字第五七三號判處有期
    徒刑一年；又因違反毒品危害防制條例案件，經本院以九十
　　二年度易字第一七七六號判處有期徒刑七月，於九十二年十
　　二月一日判決確定，上開二罪嗣經本院裁定定其應執行有期
　　徒刑一年六月確定，經入監服刑，甫於九十四年二月一日縮
　　刑期滿，而於翌日因徒刑執行完畢出監。詎其不思悛悔，復
    與甲○○共同基於意圖為自己不法所有之犯意聯絡，於九十
    五年十月二十九日上午九時十五分許，由甲○○駕駛車號３
    Ｒ—０６５８之自小客車，攜帶甲○○所有扣案如附表所示
    之Ｔ字型把手、電源測試把手、玻璃破壞器、電纜線削皮器
    、老虎鉗、剪電線剪刀、六角扳手等物品，前往華南金控公
    司所有、位於臺中縣烏日鄉○○路○段336號之空屋內，於搜
    尋電纜線及其他財物欲加以竊取之際，因甲○○觸動該屋內
    保全系統，經保全人員報警處理，為警當場查獲甲○○而未
    得逞；乙○○則趁隙自後方逃匿，經警循線查獲。
二、案經臺中縣警察局烏日分局報告臺灣臺中地方法院檢察署檢
    察官偵查起訴。
    理    由
壹、程序及證據能力部分：
一、本件被告乙○○、甲○○所犯為死刑、無期徒刑、最輕本刑
    為三年以上有期徒刑以外之罪，且非高等法院管轄第一審之
    案件，經本院合議庭裁定由受命法官行準備程序時，被告就
    被訴事實為有罪之陳述後，復經本院認宜行簡式審判程序，
    是其證據之調查，自不受刑事訴訟法第一百五十九條第一項
    、第一百六十一條之二、第一百六十一條之三、第一百六十
    三條之一及第一百六十四條至第一百七十條規定之限制，刑
    事訴訟法第二百七十三條之一第一項、第二百七十九條第二
    項前段、第二百七十三條之二分別定有明文，合先敘明。
二、本件證人黃智源、楊媛容於警詢所為之陳述，以及本件臺中
    縣警察局烏日分局烏日派出所所製作之職務報告書，被告二
    人並未爭執且於言詞辯論終結前未聲明異議（見本院九十六
    年六月十三日審理筆錄），且該等職務報告之作成，亦無何
    顯不可信之情況，是此部分之證據，依刑事訴訟法第一百五
    十九條之五第二項及第一百五十九條之四第二款之規定，自
    有證據能力，亦一併敘明。
貳、得心證之理由：
一、訊據被告乙○○、甲○○就其二人攜帶被告甲○○所有如附
    表所示之物，於上開時間一同駕駛前開自小客車前往上址，
    欲竊取屋內之電纜線及其他財物，嗣因被告甲○○誤觸保全
    系統之警鈴而遭被害人華南金控公司所雇用之保全人員所查
    獲而未能得手等事實，於本院準備程序及審理中乃坦認在卷
    ，核與證人黃智源即案發當時到場察看之保全人員於警詢中
    所指述之情節相符，復有刑案現場測繪圖及現場相片在卷可
    資佐憑。而被告乙○○固曾一度否認前揭犯行，辯稱：係甲
    ○○帶伊去看東西，不知甲○○係要偷東西，當時伊看到該
    房子已燒掉，並沒有進去屋內，甲○○告知要進去撿電線後
    ，伊即離開云云。惟查，本件共同被告甲○○業於偵查中具
    結證稱：乙○○有跟伊一起進去，係伊提議的，伊有告知乙
    ○○係要去偷電線等語；另證人楊媛容於警詢中證述：伊於
    到達上址旁空地時，有問甲○○到該處作何事，甲○○有告
    以係要與乙○○去辦事情等語；再參酌被告乙○○有於案發
    後逃離現場之情，有臺中縣警察局烏日分局烏日派出所職務
    報告一紙在卷可憑，衡諸一般人若未有何不法犯行，勢必勇
    於出面澄清事實，當無畏罪逃離現場以躲避員警追查之可能
    。將前開事證互為勾稽，足認被告乙○○應知悉甲○○欲行
    竊電纜線之事，且有與之共同前往上址搜尋電纜線之情，是
    被告乙○○所辯，顯係卸責之詞，不足為採，應以被告乙○
    ○嗣後於本院審理時坦認情節屬實而堪為採認。另被告二人
    固曾辯稱：並未攜帶被告甲○○放在車上的那些如附表所示
    物品前往現場云云。惟該等扣案物品係在被告甲○○身上所
    背之黑色包包內發現一節，亦據查獲被告甲○○之員警即證
    人朱達明於本院審理時到庭具結證述明確，衡諸證人為執行
    公務之員警，且與被告甲○○、乙○○二人素無怨隙，自無
    加以誣陷之理，所證實堪認為事實。縱上所述，本件被告二
    人前揭犯行，事證明確，自堪認定，應依法論科。
二、按刑法第三百二十一條第一項第三款之攜帶兇器竊盜罪，係
    以行為人攜帶兇器為其加重條件，此所謂兇器，其種類並無
    限制，凡客觀上足以對人之生命、身體、安全構成威脅，具
    有危險性之兇器為已足，並不以攜帶之初有行兇之意圖為必
    要（最高法院七十九年臺上字第五二五三號判例意旨參照）
    。查被告甲○○攜帶前往現場之如附表所示Ｔ字型把手、電
    源測試把手、玻璃破壞器、電纜線削皮器、老虎鉗、剪電線
    剪刀、六角扳手等物品，依照一般常識以觀，該等物品之材
    質均為鋼鐵材質且亦均屬銳利，客觀上自屬於足以殺傷人之
    生命、身體之器械，顯為具有危險性之兇器無訛。故核被告
    所為，均係犯刑法第三百二十一條第一項第三款之攜帶兇器
    竊盜罪。次按預備行為與未遂犯之區別，以已、未著手於犯
    罪之實行為標準，所謂著手，即指犯人對於犯罪構成事實開
    始實行而言，是關於竊盜行為之著手，係以已否開始財物之
    搜尋為要件，最高法院九十四年度台上字第六九八九號判決
    可資參照。本件被告甲○○、乙○○二人進入前址屋內搜尋
    財物，業已為竊盜之著手甚明，是核被告二人所為，均係犯
    刑法第三百二十一條第一項第三款、第二項之攜帶兇器竊盜
    未遂罪。（起訴書認為被告二人係共犯刑法第三百二十條第
    一項之普通竊盜未遂罪，雖有未洽，惟其基本社會事實相同
    ，且經檢察官於本院審判期日當庭變更起訴法條為刑法第三
    百二十一條第三款、第三百二十一條第二項，對於被告之防
    禦權已無防礙，附此敘明。）又被告甲○○與乙○○二人間
    ，就前開犯行，有犯意聯絡及行為分擔，為共同正犯。另被
    告乙○○前因竊盜案件，經臺灣高等法院臺中分院於九十二
    年五月二十一日以九十二年度上易字第五七三號判處有期徒
    刑一年；又因違反毒品危害防制條例案件，經本院以九十二
    年度易字第一七七六號判處有期徒刑七月，於九十二年十二
    月一日判決確定，上開二罪嗣經本院裁定定其應執行有期徒
    刑一年六月確定，經入監服刑，甫於九十四年二月一日縮刑
    期滿，而於翌日因徒刑執行完畢出監，有臺灣臺中地方法院
    檢察署刑案資料查註紀錄、臺灣高等法院被告前案紀錄表在
    卷可參，其於五年以內故意再犯有期徒刑以上之本罪，應依
    刑法第四十七條第一項累犯規定加重其刑。又被告二人犯罪
    時間，均係於九十六年四月二十四日以前，合於中華民國九
    十六年罪犯減刑條例規定基準日之前，應依該條例第二條第
    一項第三款之規定，減其刑期二分之一，並諭知易科罰金之
    折算標準。扣案如附表所示之物品，為共犯中之被告甲○○
    所有供犯罪所用之物，業據被告二人坦認在卷，爰依刑法第
    三十八條第一項第二款規定宣告沒收。
據上論斷，應依刑事訴訟法第二百七十三條之一第一項、第二百
九十九條第一項前段、第三百條，刑法第三百二十一條第一項第
三款、第二項、第四十七條第一項、第四十一條第一項前段、第
三十八條第一項第二款，中華民國九十六年罪犯減刑條例第二條
第一項第三款、第七條、第九條，判決如主文。
中　　華　　民　　國　　96　　年　　7 　　月　　25　　日
                  刑事第四庭    法  官  林學晴
上正本證明與原本無異。
如不服本判決，應於送達後十日內向本院提出上訴狀（須附繕
本），上訴於臺灣高等法院臺中分院。
                                書記官  賴淵瀛
中　　華　　民　　國　　96　　年　　7 　　月　　25　　日
附錄論罪科刑法條
中華民國刑法第321條
（加重竊盜罪）
犯竊盜罪而有左列情形之一者，處6月以上、5年以下有期徒刑：
一  於夜間侵入住宅或有人居住之建築物、船艦或隱匿其內而犯
    之者。
二  毀越門扇、牆垣或其他安全設備而犯之者。
三  攜帶兇器而犯之者。
四  結夥三人以上而犯之者。
五  乘火災、水災或其他災害之際而犯之者。
六  在車站或埠頭而犯之者。
前項之未遂犯罰之。
